臺灣高雄地方法院刑事判決　　　　　　　　　　　　　九十三年度訴字第四五三號
　　公　訴　人　臺灣高雄地方法院檢察署檢察官
　　被　　　告　丙○○
　　　　　　　　戊○○
右列被告等因違反槍砲彈藥刀械管制條例等案件，經檢察官提起公訴（九十三年度偵
字第一二四五、三五二三、三五二四號），甲○判決如左：
    主  文
丙○○共同連續攜帶兇器竊盜，處有期徒刑拾月；又共同意圖為自己不法之所有，而
搶奪他人之動產，處有期徒刑柒月；又未經許可，持有其他可發射子彈具有殺傷力之
改造手槍，處有期徒刑壹年肆月，併科罰金新臺幣壹拾伍萬元，罰金部分如易服勞役
，以銀元參佰元即新臺幣玖佰元折算壹日，扣案之仿ＧＬＯＣＫ廠一七型半自動手槍
製造之玩具手槍換裝土造金屬槍管而成之改造手槍壹支（槍枝管制編號：00000
00000號）、具殺傷力之制式子彈參顆均沒收。應執行有期徒刑貳年陸月，併科
罰金新臺幣壹拾伍萬元，罰金部分如易服勞役，以銀元參佰元即新臺幣玖佰元折算壹
日，扣案之仿ＧＬＯＣＫ廠一七型半自動手槍製造之玩具手槍換裝土造金屬槍管而成
之改造手槍壹支（槍枝管制編號：0000000000號）、具殺傷力之制式子彈
參顆均沒收。
戊○○共同連續攜帶兇器竊盜，處有期徒刑拾月。
    事  實
一、丙○○曾有竊盜非行紀錄，於民國九十三年間復因傷害案件，經台灣高雄地方法
    院檢察署檢察官聲請簡易判決處刑，目前仍在審理中（不構成累犯）；戊○○前
    因竊盜案件，經甲○於九十一年十二月二十三日以九十一年度簡字第一三八一號
    判處拘役五十日確定，並於九十二年一月二十九日易科罰金執行完畢（亦不構成
    累犯）。詎其二人均不知悔改，復基於共同意圖為自己不法所有之概括犯意聯絡
    ，推由戊○○騎乘丙○○之母所有車牌號碼ＸＹＹ－一七一號之紅色重型機車搭
    載丙○○，自九十二年八月間起，沿途尋找行竊目標，先後於附表編號一至五所
    示之時、地（起訴書所載犯罪時間先後有誤），由戊○○在旁把風接應，丙○○
    則持其所有客觀上對人之生命、身體、安全足以造成威脅具有危險性之Ｔ型扳手
    乙支（未扣案，已丟棄）毀壞如附表所示自用小客車之車鎖（毀損部分未據告訴
    ），竊取車內如附表所示之財物，得手後二人朋分使用（現金及回數票均已使用
    殆盡），嗣為警循線查獲時，在戊○○位於高雄市苓雅區○○○路四十六巷九十
    一號之住處扣得竊取之財物摩托羅拉Ｖ二一八八（起訴書誤載為二六八八）型手
    機、噴火器、照相機腳架各一支、手提盒裝酒精燈一組、ＡＬＰＩＮＥ牌變換器
    、汽車音響面板、ＳＯＮＹ牌ＣＤ隨身聽一台及電器接線四條。
二、丙○○復另行起意，與真實姓名年籍不詳綽號「志成」之成年男子，共同基於意
    圖為自己不法所有之犯意聯絡，於九十二年九月三日二十一時許，由「志成」騎
    乘其所有車牌號碼不詳之機車搭載丙○○，沿路尋覓行搶對象，並於同日二十二
    時十分許，在高雄市○○區○○路二六０號巷口，適有丁○○搭乘車牌號碼不詳
    之機車行經該處，丙○○與「志成」即趁丁○○無防備之際，由「志成」騎乘上
    開機車自左後方逼近，由丙○○搶奪丁○○夾於左腋下之黑色皮包一只【內有現
    金新台幣（下同）三百餘元、諾奇亞牌三三五０型、三星牌Ａ二八八０型手機各
    一支、信用卡五張及金融卡一張】，得手後迅速騎車逃逸，二人除將竊得之現金
    朋分花用外，並將竊得之黑色皮包、信用卡、金融卡等財物棄置於高雄市福安公
    園旁之水溝內（未扣案），竊得之手機二支則由丙○○交予不知情之陳南馨使用
    ，嗣為警循線查獲時，扣得上開手機二支（均由丁○○領回）。
三、丙○○又明知未經許可，不得持有可發射子彈具有殺傷力之改造手槍及具殺傷力
    之子彈，竟於九十二年十月間某日，未經許可，透過網際網路向真實姓名年籍不
    詳綽號「吉仔」之成年男子，以三萬五千元之代價，購入具有殺傷力之仿ＧＬＯ
    ＣＫ廠一七型半自動手槍製造之玩具手槍換裝土造金屬槍管而成之改造手槍一支
    （槍枝管制編號：0000000000號）及由具有殺傷力之子彈五顆，雙方
    約定於同日二十二時許，在高雄市福東國小對面某公園處由「吉仔」交付上開槍
    彈而由丙○○未經許可持有之，並置放在其位於高雄市○○區○○路一三二號之
    住處內。嗣丙○○於九十三年一月十日十五時十分許，在高雄市新興區○○○路
    四十七號地下一樓之「天堂ＰＵＢ」內，因細故與在場之人發生衝突，乃返回其
    住處持上開槍、彈前往該ＰＵＢ欲找人理論之途中，為警於同日十五時五十分許
    ，在高雄市○○區○○路與忠孝一路口攔檢盤查時，丙○○隨即將裝有上開槍、
    彈之背包丟棄逃逸，經警扣得上開槍、彈，嗣於同日十八時四十分許，在高雄市
    新興區○○○路七十三號之「龍成飯店」第一００二號房內為警循線查獲，因而
    知悉上開竊盜、搶奪各情。
四、案經高雄市政府警察局刑警大隊及高雄市警察局新興分局報請臺灣高雄地方法院
    檢察署檢察官偵查起訴。
    理  由
一、訊據被告丙○○、戊○○對於右揭犯罪事實均坦承不諱，且(一)被告等於附表所示
    時、地共同連續竊取如附表所示財物之事實，業據附表編號五之被害人駱職成於
    警詢時指述在卷，並有車輛竊盜資料個別查詢報表、車籍作業系統、贓物認領保
    管單各一紙存卷可按，此外，復有扣案之摩托羅拉牌Ｖ二一八八型手機、噴火器
    、照相機腳架各乙支、手提盒裝酒精燈乙組、ＡＬＰＩＮＥ牌變換器、汽車音響
    面板、ＳＯＮＹ牌ＣＤ隨身聽各乙台及電器接線四條（被害人均尚未領回）可資
    佐證；(二)被告丙○○與綽號「志成」之成年男子於右揭事實二所示時、地共犯搶
    奪之犯行，業據被害人丁○○於偵查中指述綦詳，被告丙○○將搶得之手機二支
    均交由陳南馨使用之事實，亦據證人陳南馨於偵查中證述屬實，復有通聯紀錄一
    份及贓物認領保管單一紙在卷可稽；(三)被告丙○○於右揭事實三所示時、地未經
    許可持有槍、彈之犯行，並有扣案之改造手槍一支、子彈五顆可查，又上開槍、
    彈經送驗結果，認該手槍係仿ＧＬＯＣＫ廠一七型半自動手槍製造之玩具手槍換
    裝土造金屬槍管而成之改造手槍，具有殺傷力（槍枝管制編號：0000000
    000號）；子彈五顆其中四顆均係口徑９ｍｍ（９ｘ１９ｍｍ）之制式子彈，
    採樣一顆試射，可擊發，認均具有殺傷力，其餘一顆係直徑約９ｍｍ金屬彈頭之
    改造子彈，經實際試射，可擊發，亦具有殺傷力，此有內政部警政署刑事警察局
    九十三年二月二日刑鑑字第０九三００一二八一０號函暨所附槍彈鑑定書一份、
    照片八幀（見偵查卷第十九頁至第二十七頁）附卷可憑，從而，被告二人之自白
    與事實相符，本件事證明確，其二人之犯行均堪認定。
二、查被告丙○○所持有用以行竊之Ｔ型扳手乙支，長度約十公分、握柄寬約七公分
    業據其陳明在卷，如以該Ｔ型扳手攻擊人身，自足傷害人之生命、身體，客觀上
    具有危險性，是該Ｔ型扳手可供兇器使用甚明。被告等持Ｔ型扳手共同竊取附表
    所示之物，核渠等事實一所為，均係犯刑法第三百二十一條第一項第三款之攜帶
    兇器竊盜罪，被告丙○○事實二所為，係犯刑法第三百二十五條第一項之搶奪罪
    ，被告丙○○事實三所為，係犯槍砲彈藥刀械管制條例第十一條第四項之未經許
    可持有改造手槍罪及第十二條第四項之未經許可持有子彈罪。被告等就事實一之
    犯行、被告丙○○與綽號「志成」之成年男子就事實二之犯行均有犯意聯絡及行
    為分擔，皆為共同正犯。被告等就附表編號一至五之竊盜行為，時間緊接，手法
    相同，觸犯構成要件相同之罪名，顯係基於概括犯意反覆為之，為連續犯，依刑
    法第五十六條規定以一罪論。被告丙○○同時持有改造手槍及子彈，所犯槍砲彈
    藥刀械管制條例第十一條第四項之未經許可持有改造手槍罪及第十二條第四項之
    未經許可持有子彈罪二罪，係以一行為觸犯二構成要件不同之罪名，為想像競合
    犯，應依刑法第五十五條之規定，從一重之未經許可持有改造手槍罪處斷。被告
    丙○○所犯連續加重竊盜、搶奪及未經許可持有改造手槍罪三罪間，犯意各別，
    行為互殊，應予分論併罰。爰審酌被告丙○○曾有竊盜非行，被告戊○○曾犯竊
    盜罪，經甲○判處拘役五十日確定，甫於九十二年一月二十九日易科罰金執行完
    畢（不構成累犯），此有甲○被告院內索引卡紀錄表及台灣高等法院被告全國前
    案紀錄表各一份在卷足憑，足見其二人之素行非佳，均不知悔改，正值青春年華
    ，不思以正當方式賺取錢財，徒思不勞而獲，造成被害人因此受有財物損失，又
    被告丙○○復公然於街上飛車搶奪被害人財物，嚴重破壞社會秩序，另非法持有
    具殺傷力之槍彈，亦嚴重影響社會治安，破壞社會善良風俗甚鉅，本不宜寬貸；
    惟念及被告等事後均坦承犯行，態度良好，被告丙○○搶奪所得財物部分已發還
    被害人丁○○保管，所生損害有所減輕及並未持上開槍彈造成他人傷亡等一切情
    狀，分別量處如主文所示之刑，並就被告丙○○所犯上開三罪，合併定其應執行
    刑，另就併科罰金部分，諭知易服勞役之折算標準，以資懲儆。公訴人求處被告
    丙○○有期徒刑三年六月，尚有未洽。扣案之仿ＧＬＯＣＫ廠一七型半自動手槍
    製造之玩具手槍換裝土造金屬槍管而成之改造手槍一支（槍枝管制編號：000
    0000000號）及具有殺傷力之制式子彈三顆，分別係屬槍砲彈藥刀械管制
    條例第四條第一項第一款、第二款所規定之槍砲、彈藥，依同條例第五條規定，
非經中央主管機關許可，不得持有之，自屬該條例所規定之違禁物無訛，均應依
    刑法第三十八條第一項第一款規定宣告沒收，扣案經送鑑試射之子彈二顆，既已
    滅失，自不予宣告沒收。扣案被告戊○○所有之工具一批（包括鉗子二支、鐵鎚
    一支、扳手一組、起子二支、扳手一支、鐵剪一支及起子頭二組），被告等均否
    認為行竊所用之工具，且乏證據證明係供前揭竊盜犯行之用，亦非違禁物，爰不
    為沒收之諭知。至被告等所持以行竊用之Ｔ型扳手乙支，並未扣案，且據被告等
    供承已將該扳手丟棄，因無證據證明仍然存在，為免執行之困難，故不另為沒收
    之諭知，附此敘明。
據上論斷，應依刑事訴訟法第二百九十九條第一項前段，槍砲彈藥刀械管制條例第十
一條第四項、第十二條第四項，刑法第十一條前段、第五十五條、第二十八條、第五
十六條、第三百二十一條第一項第三款、第三百二十五條第一項、第四十二條第二項
、第五十一條第五款、第三十八條第一項第一款，罰金罰鍰提高標準條例第二條，現
行法規所定貨幣單位折算新台幣條例第二條，判決如主文。
本案經檢察官乙○○到庭執行職務。
中      華      民      國    九十三    年      四      月     三十     日
                          臺灣高雄地方法院刑事第十二庭
                                  審判長法官  張世賢
                                        法官  王啟明
                                        法官  鍾素鳳
右正本證明與原本無異。
如不服本判決，應於判決送達後十日內，向甲○提出上訴狀。
                                      書記官  陳瓊芳
中      華      民      國    九十三    年      四      月     三十     日
附錄本判決論罪之法條：
槍砲彈藥刀械管制條例第十一條
    未經許可，製造、販賣或運輸第四條第一項第一款所稱其他可發射金屬或子彈具
    有殺傷力之各式槍砲者，處五年以上有期徒刑，併科新臺幣一千萬元以下罰金。
    未經許可，轉讓、出租或出借前項所列槍砲者，處三年以上十年以下有期徒刑，
    併科新臺幣七百萬元以下罰金。
    意圖供自己或他人犯罪之用，而犯前二項之罪者，處無期徒刑或七年以上有期徒
    刑，併科新臺幣一千萬元以下罰金。
    未經許可，持有、寄藏或意圖販賣而陳列第一項所列槍砲者，處一年以上七年以
    下有期徒刑，併科新臺幣七百萬元以下罰金。
    第一項至第三項之未遂犯罰之。
槍砲彈藥刀械管制條例第十二條
    未經許可，製造、販賣或運輸子彈者，處一年以上七年以下有期徒刑，併科新台
    幣五百萬元以下罰金。
    未經許可，轉讓、出租或出借子彈者，處六月以上五年以下有期徒刑，併科新台
    幣三百萬元以下罰金。
    意圖供自己或他人犯罪之用，而犯前二項之罪者，處三年以上十年以下有期徒刑
    ，併科新台幣七百萬元以下罰金。
    未經許可，持有、寄藏或意圖販賣而陳列子彈者，處五年以下有期徒刑，併科新
    台幣三百萬元以下罰金。
    第一項至第三項之未遂犯罰之。
刑法第三百二十一條
    犯竊盜罪而有左列情形之一者，處六月以上、五年以下有期徒刑：
    一  於夜間侵入住宅或有人居住之建築物、船艦或隱匿其內而犯之者。
    二  毀越門扇、牆垣或其他安全設備而犯之者。
    三  攜帶兇器而犯之者。
    四  結夥三人以上而犯之者。
    五  乘火災、水災或其他災害之際而犯之者。
    六  在車站或埠頭而犯之者。
    前項之未遂犯罰之。
刑法第三百二十五條第一項
    意圖為自己或第三人不法之所有，而搶奪他人之動產者，處六月以上五年以下有
    期徒刑。
附表：事實一之竊盜犯行
┌──┬──────┬─────┬─────┬────────┐
│編號│  犯罪時間  │犯罪地點  │ 行為方法 │    所得財物    │
│    │            │          │          │                │
├──┼──────┼─────┼─────┼────────┤
│一  │九十二年八月│高雄市左營│以Ｔ型扳手│零錢數枚、回數票│
│    │間某日      │區○○路、│撬開車牌號│數張（金額、數目│
│    │            │重平路口  │碼不詳之三│不詳，均已花用殆│
│    │            │          │陽牌雅哥自│盡）、照相機三腳│
│    │            │          │用小客車行│架一台、摩托羅拉│
│    │            │          │竊        │Ｖ二一八八（起訴│
│    │            │          │          │書誤載為二六八八│
│    │            │          │          │）型手機一支    │
├──┼──────┼─────┼─────┼────────┤
│二  │九十二年八月│高雄市苓雅│同右      │零錢數枚、回數票│
│    │間某日      │區○○路十│          │數張（金額、數目│
│    │            │九號附近  │          │不詳，均已花用殆│
│    │            │          │          │盡）            │
│    │            │          │          │                │
│    │            │          │          │                │
│    │            │          │          │                │
├──┼──────┼─────┼─────┼────────┤
│三  │九十二年八月│高雄市前鎮│同右      │零錢數枚（金額不│
│    │間某日      │區○○○街│          │詳，已花用殆盡）│
│    │            │三五三號前│          │、電器接線四條（│
│    │            │          │          │起訴書誤載為一條│
│    │            │          │          │、ＳＯＮＹ牌ＣＤ│
│    │            │          │          │隨身聽一台（起訴│
│    │            │          │          │書漏載）        │
├──┼──────┼─────┼─────┼────────┤
│四  │九十二年八月│高雄市英明│同右      │音響變換器一台、│
│    │間某日      │國中對面英│          │盒裝酒精燈一組、│
│    │            │義街一一三│          │噴火器一支、汽車│
│    │            │號前      │          │音響面板一台（起│
│    │            │          │          │訴書漏載）      │
│    │            │          │          │                │
│    │            │          │          │                │
├──┼──────┼─────┼─────┼────────┤
│五  │九十二年九月│高雄市苓雅│以Ｔ型扳手│零錢數枚（金額不│
│    │間某日      │區○○街九│撬開車牌號│詳，已花用殆盡）│
│    │            │十五號（起│碼Ｆ七－五│、易利信Ｔ二八型│
│    │            │訴書誤載為│六八０號自│手機一支（已由被│
│    │            │九號）附近│用小客車  │害人駱職成領回）│
│    │            │          │          │                │
│    │            │          │          │                │
└──┴──────┴─────┴─────┴────────┘
